# 集团公司下

提问人：yahmm 时间：2011-03-25 20:32:01
两个子公司共同出资设立一个孙(子)公司，一公司出实物(已评估)，一公司出现金，投资方与被投资方如何做账务处理，我理解：这不是一个企业合并的问题，应按会计准则-长投第四务的规定办理，即对实物投资方来说应结转实物资产的账面价值与评估值的差额做营业外收入或支出，长投按评估值确认，被投资方按评估值确认相应的资产和实收资本。不知这样理解对不对

回答人：chenyiwei
投资方个别报表层面，应按《企业会计准则第 2 号—－长期股权投资》第四条的规定处理。 对于投出非货币资产的一方而言，需考虑作为非货币性资产交换是否具有商业实质，从而确定如何处理该项投资业务。本版面上对此有很多讨论，你可以搜索一下。